---
title: "Créer des graphiques"
description: >
  Guide visuel pour les 4 fonctions de visualisation du package :
  plotPercentBar(), plotGroupedBarCharts(), plotMultiBinBar()
  et plotProportionHeatmap().
output: rmarkdown::html_vignette
vignette: >
  %\VignetteIndexEntry{Créer des graphiques}
  %\VignetteEngine{knitr::rmarkdown}
  %\VignetteEncoding{UTF-8}
---

```{r setup, include = FALSE}
knitr::opts_chunk$set(
  collapse  = TRUE,
  comment   = "#>",
  fig.width = 7,
  fig.height = 4,
  eval      = FALSE
)
```

```{r library}
library(packageOejqs)
library(data.table)
```

---

## Quelle fonction choisir ?

| Situation | Fonction recommandée |
|---|---|
| Une seule question, répartition des réponses | `plotPercentBar()` |
| Une question, comparaison entre groupes | `plotGroupedBarCharts()` |
| Plusieurs questions binaires (Oui/Non) | `plotMultiBinBar()` |
| Scores moyens, plusieurs items x groupes | `plotProportionHeatmap()` |

---

## `plotPercentBar()` — Répartition d'une question

**Quand l'utiliser ?** Pour afficher la distribution des réponses à
une seule question sous forme de barres en pourcentage.

```{r percentbar}
dt <- data.table(
  satisfaction = c(
    "Très satisfait", "Satisfait", "Satisfait",
    "Peu satisfait",  "Très satisfait", "Satisfait"
  )
)

plotPercentBar(
  dt       = dt,
  question = "satisfaction",
  title    = "Niveau de satisfaction"
)
```

**Paramètres utiles :**

| Paramètre | Rôle | Valeur par défaut |
|---|---|---|
| `question` | Nom de la colonne à afficher | — |
| `title` | Titre du graphique | `""` |
| `wrapWidth` | Largeur max des étiquettes avant retour à la ligne | `20` |
| `angleThreshold` | Nb d'étiquettes avant rotation automatique | `5` |

---

## `plotGroupedBarCharts()` — Comparaison entre groupes

**Quand l'utiliser ?** Pour comparer les réponses à une question selon
une variable de groupe (département, genre, tranche d'âge...).

```{r groupedbar}
dt <- data.table(
  satisfaction = c("Satisfait", "Peu satisfait", "Satisfait", "Satisfait"),
  departement  = c("RH", "RH", "IT", "IT")
)

plotGroupedBarCharts(
  dt       = dt,
  question = "satisfaction",
  groupVar = "departement",
  title    = "Satisfaction par département"
)
```

---

## `plotMultiBinBar()` — Plusieurs questions binaires

**Quand l'utiliser ?** Pour afficher le taux de réponse "Oui" sur
plusieurs questions binaires (cases à cocher, items Vrai/Faux...).

```{r multibinbar}
dt <- data.table(
  id = 1:5,
  q1 = c(1, 1, 0, 1, 1),
  q2 = c(0, 1, 1, 0, 1),
  q3 = c(1, 0, 1, 1, 0)
)

plotMultiBinBar(
  dt       = dt,
  items    = c("q1", "q2", "q3"),
  question = "Résultats par item",
  labels   = c("Item A", "Item B", "Item C")
)
```

> 💡 **Astuce :** utilise `recodeBinary()` au préalable pour préparer
> tes données si elles sont encore sous forme textuelle (Oui/Non).

---

## `plotProportionHeatmap()` — Heatmap de scores

**Quand l'utiliser ?** Pour visualiser les scores moyens de plusieurs
items en fonction d'un groupe.

```{r heatmap}
# Typiquement, le résultat de summariseItemsByGroup()
resume <- data.table(
  groupe     = c("A", "A", "B", "B"),
  item       = c("item1", "item2", "item1", "item2"),
  proportion = c(0.80, 0.60, 0.45, 0.75)
)

plotProportionHeatmap(
  dt       = resume,
  groupVar = "groupe",
  title    = "Scores par groupe et item"
)
```

**Lecture du graphique :**

- 🟠 **Couleur chaude** -> proportion élevée
- 🟣 **Couleur froide** -> proportion faible

