---
title: "Démarrage rapide"
description: >
  Installez le package et lancez vos premières analyses.
output: rmarkdown::html_vignette
vignette: >
  %\VignetteIndexEntry{Démarrage rapide}
  %\VignetteEngine{knitr::rmarkdown}
  %\VignetteEncoding{UTF-8}
---

```{r setup, include = FALSE}
knitr::opts_chunk$set(
  collapse = TRUE,
  comment  = "#>",
  eval     = FALSE
)
```

## Installation

```{r installation}
# Étape 1 : installer pak si nécessaire (à faire une seule fois)
install.packages("pak")

# Étape 2 : installer packageOejqs depuis GitHub
pak::pak("Poncial/packageOejqs")
```

## Charger le package

```{r chargement}
library(packageOejqs)
```

---

## Workflow typique en 3 étapes

### Étape 1 — Charger des données (déjà importées en format .csv)

Si les données doivent être importées de qualtrics, veuillez vous référer à la page [charger des données Qualtrics](charger-qualtrics.html)


```{r}
# Charger les données csv dans R
dt <- fread("chemin/Acces/Vers/monExport.csv")

```


---

### Étape 2 — Transformer les données 

```{r transformation}
# Recoder des variables binaires (ex: Oui/Non -> 1/0)
donnees <- recodeBinary(
  dt     = donnees,
  cols   = c("q1", "q2", "q3"),
  valPos = "Oui"
)

# Résumer plusieurs items par groupe
resume <- summariseItemsByGroup(
  dt       = donnees,
  items    = c("satisfaction_1", "satisfaction_2"),
  groupVar = "departement"
)
```

---

### Étape 3 — Visualiser 📊

```{r visualisation}
# Graphique en barres avec pourcentages
plotPercentBar(
  dt       = donnees,
  question = "satisfaction_globale",
  title    = "Satisfaction globale"
)

# Heatmap de proportions par groupe
plotProportionHeatmap(
  dt       = resume,
  groupVar = "departement"
)
```

---

## En cas de problème

- 📖 Consulte la [référence des fonctions](../reference/index.html)
- 🐛 Signale un bug sur [GitHub Issues](https://github.com/Poncial/packageOejqs/issues)
- 💬 Contacte l'équipe en interne

