---
title: "Transformer des données"
description: >
  Recoder des variables et résumer des items par groupe avec
  recodeBinary(), recodeNumeric() et summariseItemsByGroup().
output: rmarkdown::html_vignette
vignette: >
  %\VignetteIndexEntry{Transformer des données}
  %\VignetteEngine{knitr::rmarkdown}
  %\VignetteEncoding{UTF-8}
---

```{r setup, include = FALSE}
knitr::opts_chunk$set(
  collapse = TRUE,
  comment  = "#>",
  eval     = FALSE
)
```

```{r library}
library(packageOejqs)
library(data.table)
```

---

## Recoder des variables binaires — `recodeBinary()`

Transforme des variables catégorielles en variables **0/1**, utile pour
les questions Oui/Non ou Vrai/Faux.

```{r recodeBinary}
dt <- data.table(
  id = 1:4,
  q1 = c("Oui", "Non", "Oui", "Oui"),
  q2 = c("Non", "Non", "Oui", "Non")
)

# Recoder : "Oui" -> 1, tout le reste -> 0
dt_recodee <- recodeBinary(
  dt     = dt,
  cols   = c("q1", "q2"),
  valPos = "Oui"
)

print(dt_recodee)
#>    id q1 q2
#> 1:  1  1  0
#> 2:  2  0  0
#> 3:  3  1  1
#> 4:  4  1  0
```

> 💡 Le paramètre `valPos` indique quelle modalité doit être codée `1`.
> Toutes les autres modalités (y compris `NA`) sont codées `0`.

---

## Recoder des variables numériques — `recodeNumeric()`

Transforme des **scores numériques** selon une table de correspondance.
Utile pour inverser une échelle ou regrouper des modalités.

```{r recodeNumeric}
dt <- data.table(
  id    = 1:5,
  score = c(1, 2, 3, 4, 5)
)

# Inverser une échelle de Likert 1-5
dt_inverse <- recodeNumeric(
  dt         = dt,
  cols       = "score",
  sourceVals = c(1, 2, 3, 4, 5),
  destVals   = c(5, 4, 3, 2, 1)
)

print(dt_inverse)
#>    id score
#> 1:  1     5
#> 2:  2     4
#> 3:  3     3
#> 4:  4     2
#> 5:  5     1
```

---

## Résumer des items par groupe — `summariseItemsByGroup()`

Calcule des **statistiques descriptives** pour un ensemble d'items,
ventilées par groupe.

```{r summarise}
dt <- data.table(
  groupe = c("A", "A", "B", "B", "A"),
  item1  = c(4, 5, 2, 3, 4),
  item2  = c(3, 4, 5, 1, 3)
)

resume <- summariseItemsByGroup(
  dt       = dt,
  items    = c("item1", "item2"),
  groupVar = "groupe"
)

print(resume)
```

> 💡 **Astuce :** le résultat de `summariseItemsByGroup()` est directement
> utilisable comme input pour `plotProportionHeatmap()`.

---

## Enchaîner les transformations

```{r pipeline}
# Workflow complet : charger -> transformer -> résumer
resume_final <- data.table::fread("mon_export.csv", skip = 2) |>
  (\(dt) applyValueLabels(dt, extractLabels("mon_export.csv")))() |>
  recodeBinary(cols = c("q1", "q2"), valPos = "Oui") |>
  summariseItemsByGroup(items = c("q1", "q2"), groupVar = "departement")
```

